臺灣桃園地方法院刑事裁定
111年度撤緩字第55號
聲  請  人  臺灣桃園地方檢察署檢察官
受  刑  人  蔡妘潔



上列聲請人因受刑人犯傷害案件，聲請撤銷緩刑之宣告（111年
度執聲字第265號），本院裁定如下： 
    主  文
聲請駁回。 
    理  由
一、聲請意旨略稱：受刑人蔡妘潔因傷害案件，經本院於民國11
    0年11月26日以110年度簡上字第295號判決判處拘役20日，
    如易科罰金，以新臺幣1,000元折算1日，緩刑2年，緩刑期
    間付保護管束，並禁止對被害人實施家庭暴力，且應於判決
    確定之日起1年內參加法治教育1場次，並於110年11月26日
    確定在案。惟受刑人經臺灣桃園地方法院檢察署檢察官傳喚
    到庭時表示：因工作緣故，無法經常報到執行保護管束，希
    請撤銷緩刑宣告等語，聲請人爰依刑事訴訟法第476號規定
    聲請撤銷緩刑宣告等語。
二、按受保護管束人違反前條各款情形之一，情節重大者，檢察
    官得聲請撤銷保護管束或緩刑之宣告，保安處分執行法第74
    條之3第1項規定甚明；而同法第74條之2係規定：「受保護
    管束人在保護管束期間內，應遵守左列事項：一、保持善良
    品行，不得與素行不良之人往還。二、服從檢察官及執行保
    護管束者之命令。三、不得對被害人、告訴人或告發人尋釁
    。四、對於身體健康、生活情況及工作環境等，每月至少向
    執行保護管束者報告一次。五、非經執行保護管束者許可，
    不得離開受保護管束地；離開在十日以上時，應經檢察官核
    准」，合先敘明。
三、經查：
㈠、受刑人蔡妘潔因傷害案件，經本院以109年度壢簡字第1007號
    判決判處拘役20日，如易科罰金，以新臺幣1,000元折算1 
    日，緩刑2年，緩刑期間付保護管束，並禁止對羅基信實施
    家庭暴力，且應於本判決確定之日起1年內參加法治教育1場
    次，該案經受刑人上訴後，再經本院合議庭於110年11月26
    日以110年度簡上字第295號判決駁回上訴而確定在案等情，
    有各該判決書、受刑人之臺灣高等法院被告前案紀錄表在卷
    可參。
㈡、然本件聲請書內容並未釋明受刑人有何違反前揭保安處分執
    行法第74條之2第1款至第5款事由而情節重大之情形。而經
    本院檢核檢察官所提出之卷證，亦未見檢察官舉證證明受刑
    人有未保持善良品行，或與素行不良之人往還，或不服從檢
    察官或執行保護管束機關之命令，或對被害人尋釁，或未按
    規定向執行保護管束之機關報告，或非經執行保護管束機關
    許可，離開受保護管束地等具體情事；亦均未見受刑人有任
    何該當於刑法第75條、第75條之1事由之事證。又本件聲請
    人既未釋明受刑人具體應撤銷緩刑之事由及所應適用之條文
    為何，本院就此亦無從依職權調查。另聲請書雖稱：「受刑
    人表示因工作緣故，無法經常報到執行保護管束，希請撤銷
    緩刑」等語，然受刑人如無上述撤銷緩刑之事由，依現行法
    制，尚無依其個人之請求，即得撤銷法院對其所為緩刑宣告
    之規定，不得僅因受刑人請求撤銷緩刑，即按其主張撤銷先
    前法院確定判決所為之緩刑宣告，是檢察官據此請求撤銷緩
    刑，於法尚無依據。綜上，本件聲請於法不合，應予駁回。
四、又按裁定，一般而言，係法院、審判長、受命法官或受託法
    官為處理訴訟程序相關之事項所為之意思決定，乃相對於終
    局事項之判決，是裁定原則上非關罪刑，除法律另有規定（
    例如刑事訴訟法第434條第2項，不得更以同一原因聲請再審
    ）外，僅裁定之內容與科刑判決有同一效力，如撤銷緩刑、
    准予減刑、定執行刑或宣告沒收等裁定，有一事不再理原則
    之適用外，其餘事項並無禁止重複聲請之問題，是如嗣後受
    刑人有違反保安處分執行法第74條之2各款規定而情節重大
    ，或有其他撤銷緩刑之事由，檢察官自仍得敘明理由向本院
    聲請撤銷緩刑，併予說明。
五、依刑事訴訟法第220條，裁定如主文。 
中　　華　　民　　國　　111 　年　　2 　　月　　15　　日
                  刑事第十六庭    法　官  鄧瑋琪
以上正本證明與原本無異。
如不服本裁定，應於裁定送達後5 日內向本院提出抗告狀。
　　　　　　　　　　　　　　   　 書記官　陳崇容　　
中　　華　　民　　國　　111 　年　　2 　　月　　16　　日